Inventaris van het archief van Willem Holtrop, 1795-1799
Nationaal Archief, Den Haag
Collectie W. Holtrop
Holtrop
1795-1799
35026
0.20 meter; 61 inventarisnummers.
Normale geschreven, getypte en gedrukte documenten, geen bijzondere handschriften.
Nationaal Archief, Den Haag
Holtrop, Willem
Het archief bevat stukken afkomstig van Willem Holtrop voornamelijk vanuit zijn functie als lid van het Provinciaal Bestuur van Holland van 1796 tot en met 1797. Dit zijn voornamelijk notulen van de vergaderingen en ingekomen brieven met diverse verzoeken aan Holtrop. Daarnaast o.a. aantekeningen van diverse zaken aangaande het Provinciaal Bestuur.
Archiefvorming
Geschiedenis van de archiefvormer
Willem Holtrop werd geboren te Dordrecht op 23 oktober 1751 en overleed te Amsterdam op 11 mei 1835. Hij was gedurende het grootste deel van zijn leven boekverkoper en uitgever van patriotsgezinde publicaties te Amsterdam, en vanaf 1806 politiefunctionaris, eerst onder koning Lodewijk Napoleon, vervolgens tijdens de inlijving en tenslotte onder koning Willen I. Toen op 2 maart 1796 het college van Provisionele Representanten van het Volk van Holland, dat in de plaats was gekomen van de Staten van Holland, wegens de bijeenkoming van de Nationale Vergadering vervangen werd door een Intermediair Provinciaal Bestuur, kreeg Holtrop daarin zitting. Hij was een zeer ijverig lid en heeft een compleet stel particuliere notulen van de vergaderingen bijgehouden. Holtrop nam ontslag uit het Provinciaal Bestuur op 21 maart 1797. De meeste hier beschreven stukken zijn afkomstig van zijn werkzaamheid in deze functie.
Geschiedenis van het archiefbeheer
De verwerving van het archief
De rechtstitel is (nog) onbekend.
3.20
Aanwijzingen voor de gebruiker
Openbaarheidsbeperkingen
Volledig openbaar.
Materiële beperkingen
Aanvraaginstructie
Openbare archiefstukken kunnen online worden aangevraagd en gereserveerd. U kunt dit ook via de terminals in de studiezaal van het Nationaal Archief doen. Om te kunnen reserveren dient u de volgende stappen te volgen:
U maakt een profiel aan op www.gahetna.nl, en logt vervolgens in
Via de archiefinventaris (alleen de beschrijvingen met rode nummers) selecteert u het gewenste archiefstuk door op de knop 'Reserveren' te klikken
In het volgende scherm geeft u aan op welke dag u het archiefstuk wilt inzien
Indien u zich bevindt in de studiezaal en een tafelnummer heeft ontvangen kunt u dit nummer vermelden. Als u geen tafelnummer heeft kunt u tafelnummer 777 laten staan
Vervolgens bevestigt u uw reservering door deze te versturen.
Verwant materiaal
Beschikbaarheid van kopieën
Beschrijving van de series en archiefbestanddelen
- Stukken van W. Holtrop als lid van het Provinciaal Bestuur van Holland., I.
  - Stukken van algemene aard., A.
    - Stukken betreffende de vaststelling van het reglement voor de instelling van het Provinciaal Bestuur., 1796; 1; 1 omslag
    - "Noodwendig berigt der braaven aan hunne mede-burgers!". Pamflet, waarin getracht wordt de verkiezing van W. Holtrop tot lid van het Provinciaal Bestuur te verhinderen., 1796; 2; 1 stuk
    - Beschrijvingsbrieven tot diverse vergaderingen van het Provinciaal Bestuur., 1796, 1797; 3; 1 omslag
    - Korte particuliere notulen door W. Holtrop gehouden van de vergaderingen van het Provinciaal Bestuur, 14 maart 1796-17 maart 1797; 4; 1 pak
    - Brieven aan W. Holtrop namens de secretaris van het Provinciaal Bestuur betreffende inzage van zijn particuliere notulen van 20 en 21 maart 1797., 5; 1 omslag
    - Brief van de commissie tot het verdelen der stad Amsterdam in districten en het bijeenroepen der grondvergaderingen aan de burgers uit de veertien districten van het IJ, die verkozen zijn tot leden van het Provinciaal Bestuur van Holland, betreffende de benoeming van het Provinciaal Committé., 1796; 6; 1 stuk
    - Instructie voor het Provinciaal Committé van Holland, met Concept en provisionele instructie. Gedrukt., 1796; 7; 1 omslag
    - Stukken betreffende de vaststelling van het reglement van orde voor het Provinciaal Bestuur., 1796; 8; 1 omslag
    - Stukken betreffende de werkzaamheden van de commissie voor de reorganisatie van de secretarie van het Provinciaal Bestuur., 1796; 9; 1 omslag
    - Stukken betreffende de oproeping der grondvergaderingen tegen februari 1797 om te beslissen over het al of niet voortduren van de vorm en de continuatie der leden van het Provinciaal Bestuur. Gedrukt., 1796, 1797; 10; 1 omslag
    - Rapport van de commissie tot onderzoek van de geloofsbrieven over de tijd en wijze waarop de nieuw gekozen leden zullen worden beëdigd en zitting nemen. Uittreksel uit de decreten van het Provinciaal Bestuur. Gedrukt., 1797; 11; 1 stuk
  - Stukken betreffende bijzondere zaken., B.
    - Aantekeningen van J. Valckenaer, W. Holtrop en anderen betreffende beraadslagingen met een commissie uit de Nationale Vergadering over aanwerving van matrozen., 1796; 12; 1 omslag
    - Aantekeningen betreffende de bevordering van de vrije handel in granen., 1796; 13; 1 omslag
    - Stukken betreffende bezwaren van boekverkopers te Amsterdam tegen het decreet van Provisionele Representanten van het Volk van Holland d.d. 27 november 1795 aangaande de boekhandel., met retroacta d.d.; 1796; 14; 1 omslag
    - Adres aan het Provinciaal Bestuur van Holland om op het voorbeeld van Representanten van het Land van Utrecht bij hun publicatie van 26 april 1796 ter wille van financiële steun aan de zeemacht de oudregenten te verplichten hun tractementen te restitueren., 15; 1 stuk
    - Stukken betreffende de beraadslagingen over een belasting op de inkomsten en de winsten bij wijze van den gratuit om te voldoen aan de petitie van de Nationale Vergadering van 60 miljoen gulden., 1796; 16; 1 omslag
    - Verzoekschrift aan de Nationale Vergadering van een aantal burgers van Amsterdam om de generaal Beurnonville, die in verband met het kanonniersoproer aldaar heen op weg was te gelasten zijn troepen niet de stad te doen binnenrukken. Concept?, 1796; 17; 1 omslag
    - Aantekeningen over een geschil van de municipaliteit van Hoorn met Andries Jansen wegens de weigering van laatstgenoemde om zijn contributie in de extraordinaire lasten in specie te betalen., 1796; 18; 1 omslag
    - Beschouwingen en aantekeningen van W. Holtrop over het verlenen van dispensatie voor huwelijken tussen verwanten, in het bijzonder tussen zwager en schoonzuster bij Joden., (1976); 19; 1 omslag
    - Brief aan W. Holtrop van A. Böhme te Amsterdam over verkoop van horloges (vermoedelijk aan Franse officieren en door deze met assignaten betaald)., 1796; 20; 1 stuk
    - Concepten en aantekeningen betreffende een voorstel van W. Holtrop tot verbod van uitvoer van huiden en run, in het bijzonder naar Engeland, ter bescherming van de looierijen, en betreffende latere verzoekschriften dienaangaande van diverse personen aan de Nationale Vergadering en het Vertegenwoordigend Lichaam., 1796-1799; 21
    - Stukken betreffende een plan tot vervening van landerijen onder Berkenwoude en Stolwijk., 1796 en z.j; 22; 1 omslag
    - Brief aan W. Holtrop van A. Hoynck van Papendrecht over niet nader aangeduide kwesties te Raamsdonk., 1796; 23; 1 omslag
    - Stukken betreffende het protest van Klaas van Lienen tegen zijn ontslag als schoolmeester te Bergen., 1796; 24; 1 omslag
    - Tekst van een (waarschijnlijk niet ingediend althans niet in behandeling genomen) voorstel van W. Holtrop om een commissie uit het Provinciaal Bestuur te benoemen om de stukken van de ontbonden commissie tot onderzoek naar het gedrag der regenten van het vorig bestuur over te nemen en de resultaten van dat onderzoek openbaar te maken. Met aantekeningen., 1796; 25; 1 omslag
    - Brief aan W. Holtrop van J. Deugt, waarin hij bedankt voor zijn tussenkomst bij zijn benoeming tot schout van Herkingen en Roxenisse., 1796; 26; 1 omslag
    - Stukken betreffende het verzoek van Daniël Schoorenberg, die wegens oranjegezinde gedragingen uit Holland verbannen was, om het tegen hem gewezen vonnis buiten werking te stellen. met retroacta d.d. 1795, 1796; 27; 1 omslag
    - Brief aan W. Holtrop van Fr.C. Feijh te Amsterdam naar aanleiding van een verondersteld plan bij het Provinciaal Bestuur om een papieren munt met gedwongen koers in te voeren., 1796; 28; 1 stuk
    - Publicatie van het Provinciaal Bestuur betreffende een gedwongen lening. Concepten., 1796; 29; 1 omslag
    - Stukken betreffende het verzoek van D.J. Verschuur om te worden aangesteld op het comptoir van de wijnen en brandewijnen te Amsterdam., 1796; 30; 1 omslag
    - Rapport van W. Holtrop e.a. inzake het ontslag van negentien stedelijke ambtenaren te Delft en hun protest daartegen. Concepten en tekst van een desbetreffende redevoering., 1796; 31; 1 omslag
    - Stukken betreffende een voorstel van Jan Kops c.s. aangaande het gebruik en de vruchtbaarheid van de duinen van Texel. Kopieën. Gedrukt., 1796; 32; 1 katern
    - Brief aan W. Holtrop van P. van der Es en Pelser Brummel te IJsselmonde over "intriges" van oranjegezinden., 1796; 33; 1 stuk
    - Stukken betreffende de weigering van een studiebeurs aan P.J. van Esch wegens wangedrag. met retroacta d.d. 1792, 1796, 1797; 34; 1 omslag
    - Brieven aan W. Holtrop van Joh. van Vleuten en Willem Ris betreffende een vordering van Van Vleuten op het Comité tot de algemene zaken van het Bondgenootschap te Lande ter zake van leveranties aan de nationale troepen., 1796; 35; 1 omslag
    - Brieven aan W. Holtrop van G.J. de Ruijter over een verzoek om ontslag van een fideicommis., 1796, 1797; 36; 1 omslag
    - Uittreksel uit het rapport van de commissie voor het onderzoek naar klachten betreffende het niet betalen van de gegarandeerde interest der obligaties van de Oostindische Compagnie. Gedrukt., 1797; 37; 1 stuk
    - Brief aan W. Holtrop van B. van den Blik over de werkwijze van de landsdrukkerij van Holland., 1796; 38; 1 stuk
    - Decreet van het Provinciaal Bestuur betreffende de gedragsregels in acht te nemen ingeval van alarm bij brand of oproer. Gedrukt., 1796; 39; 1 stuk
    - Brief aan W. Holtrop van J. Doornebos ter ondersteuning van een verzoek van inwoners van Diemermeer om naast het bestaande college van heemraden een afzonderlijke municipaliteit te mogen instellen., 1796; 40; 1 stuk
    - Memorie van W. Holtrop over maatregelen tegen ontduiking van belasting op wijnen., 1796; 41; 1 stuk
    - Rapport op een advies van het Provinciaal Committé inzake de 100ste penning op de ambten en de nog geldende ambtgelden. Concept., 1796; 42; 1 stuk
    - Aantekeningen betreffende de medewerking van steden en dorpen van Holland aan de organisatie van de Bataafse Gewapende Burgermacht., (1796); 43; 1 omslag
    - Stukken en aantekeningen betreffende een onderzoek naar de aard, de actuele toestand en het beheer van de grafelijkheidsdomeinen van Holland. Met retroacta d.d. 1760, 1795, 1797, 44; 1 omslag
    - Rapport van het Provinciaal Committé aan het Provinciaal Bestuur aangaande het adres van het Committé van algemene welvaart te Haarlen aan de Nationale Vergadering over de oorzaken van het verval en de middelen tot herstel der fabrieken en trafieken. Kopie. Gedrukt., 1797; 45; 1 stuk
    - Redevoering van W. Holtrop, waarin hij pleit voor bevordering van het volksonderwijs. Concept. Bijgevoegd prospectussen van het "Vaderlandsch A-B-boek" (van J.H. Swildens). Gedrukt. 1781, 1797 (1781); 46; 1 omslag
    - Memorie van W. Sypesteyn over zijn plan tot vervening, bedijking, en droogmaking van 300 morgen land in de Zuiderpolder onder Assendelft, met begeleidende brief aan W. Holtrop., (1977); 47; 1 omslag
    - Brieven aan W. Holtrop van George Boom over de nieuwe droogmakerij onder Nieuwkoop., 1797; 48; 1 omslag
    - Brief aan W. Holtrop van zijn medelid F.J. van de Wall over niet nader aangeduide zaken van het Provinciaal Bestuur., Z.d; 49; 1 stuk
- Andere stukken van Holtrop uit verschillende jaren., II.
  - Rechtsgeleerd advies van R.J. Schimmelpenninck op in het Engels gestelde vragen betreffende het arresteren van debiteuren en de straf gesteld op ontvluchting uit de gevangenis. Afschrift z.d., 1786; 50; 1 stuk
  - "Geheime artykelen van het Tractaat gesloten te Bazel den 5 april 1795 tusschen Vrankryk en de Koning van Pruisen". Gedrukt., 51; 1 stuk
  - Aantekeningen in de hand van W. Holtrop betreffende een slavenopstand op Curaçao en een plan om iemand uit Nederland in verband daarmee daarheen te zenden., 1795; 52; 1 omslag
    Deze opstand brak uit op 17 augustus 1795 en was gedempt op 15 september 1795.
  - Brief aan W. Holtrop van W. van der Vuurst over particuliere zaken., 1796; 53; 1 stuk
  - Brieven aan W. Holtrop van J.J. Jacobs de Agé over beschuldigingen tegen hem ingebracht naar aanleiding van zijn gedrag in 1787., 1796; 54; 1 omslag
  - Brief aan W. Holtrop van J.J. Rosé over het niet doorgaan van een ontmoeting te Leiden., 1797; 55; 1 stuk
  - Brief aan Willem Holtrop van Abraham Haak, klerk ter secretarie van Holland, over een door hem ingediend verzoek om ontslagen te worden van een uitkering waartoe hij verplicht was, 1797; 56; 1 stuk
  - Stukken betreffende het verzoek van Henning Nissen, chirurgijn en "oculist", aan de Staten van Holland om buiten de chirurgijnsgilden om de "cataract" (grauwe staar) te mogen lichten. Uittreksels uit de resoluties van de Staten van Holland. Gedrukt., 1792; 57; 1 omslag
    Misschien retroacta bij stukken betreffende plannen tot reorganisatie van de uitoefening der geneeskunde d.d. 1797-1798.
  - Aantekeningen betreffende voorzieningen te treffen tegen het verstuiven van duinen onder Castricum., (1797 of 1798); 58; 1 omslag
  - Stukken betreffende de vraag of Willemstad en Dinteloord tot Holland dan wel tot Bataafs-Brabant behoren. met retroacta d.d. 1796, 1799; 59; 1 omslag
  - Bespiegelingen over de regeerkunst (in de hand van W. Holtrop, fragmenten van een redevoering?)., Z.d; 60; 1 omslag
  - Akte van volmacht tot het innen van vorderingen te Rotterdam; Concept., z.d; 61; 1 stuk
    De namen van de constituant en de gemachtigden zijn niet ingevuld.